【裁判字號】    99,審訴,1282
【裁判日期】    990526
【裁判案由】    毒品危害防制條例
【裁判全文】
臺灣高雄地方法院刑事判決            99年度審訴字第1282號
公  訴  人  臺灣高雄地方法院檢察署檢察官
被      告  甲○○
上列被告因違反毒品危害防制條例案件，經檢察官提起公訴（98
年度毒偵字第6431號），本院以簡式審判程序審理，判決如下：
    主  文
甲○○施用第一級毒品，處有期徒刑柒月；又持有第一級毒品，
處有期徒刑月，扣案之第一級毒品海洛因壹包（驗前淨重零點
壹玖壹公克、驗後淨重零點壹捌貳公克）沒收銷燬之。應執行有
期徒刑玖月，扣案之第一級毒品海洛因壹包（驗前淨重零點壹玖
壹公克、驗後淨重零點壹捌貳公克）沒收銷燬之。
    事  實
一、甲○○前因施用毒品案件，經本院以96年度毒聲字第1849號
    裁定送觀察、勒戒後，因無繼續施用毒品傾向，於民國97年
    1 月8 日執行完畢釋放，並由臺灣高雄地方法院檢察署檢察
    官以96年度毒偵字第9122號為不起訴處分確定。詎其仍不知
    戒絕毒癮，明知海洛因業經公告列為毒品危害防制條例第2
    條第2 項第1 款之第一級毒品，不得非法持有、施用，竟於
    前開觀察勒戒執行完畢釋放後5 年內，基於施用第一級毒品
    海洛因之犯意，於98年10月1 日某時許，在高雄市○○路及
    凱旋路某網咖內，以將海洛因摻入香菸內點燃之方式，施用
    第一級毒品海洛因1 次。另基於持有第一級毒品海洛因之犯
    意，於98年10月5 日上午某時許，在上開網咖內，以新台幣
    1,000 元，向姓名年籍不詳、綽號「文仔」之成年男子，購
    得第一級毒品海洛因1 包而無故持有之。嗣於98年10月5 日
    上午9 時30分許，在高雄市○鎮區○○路與凱旋路口前，因
    行跡可疑為警盤查，並當場扣得其持有之第一級毒品海洛因
    1 包（驗前淨重0.191 公克、驗後淨重0.182 公克），復經
    其同意為警採集尿液送驗，檢驗結果呈嗎啡陽性反應，始悉
    上情。
二、案經高雄市政府警察局前鎮分局移送臺灣高雄地方法院檢察
    署檢察官偵查起訴。
    理  由
一、被告甲○○所犯係死刑、無期徒刑、最輕本刑為3 年以上有
    期徒刑以外之罪，其於準備程序就前揭被訴事實為有罪之陳
    述，經受命法官告知簡式審判程序之旨，並聽取其與公訴人
    意見後，本院認無不得或不宜改依簡式審判程序進行之處，
    爰依刑事訴訟法第273 條之1 第1 項、第284 條之1 ，裁定
    本件由受命法官獨任進行簡式審判程序，合先敘明。
二、上揭事實，業據被告於本院審理時坦承不諱，且其於上開時
    間為警查獲時所採取之尿液，經送請高雄市立凱旋醫院檢驗
    結果，確呈嗎啡即海洛因代謝物陽性反應，有該院98年10月
    20日濫用藥物尿液檢驗報告（檢體編號：I-363 號）、高雄
    市政府警察局前鎮分局查獲毒品危害防制條例案件犯罪嫌疑
    人姓名對照表各1 紙在卷可稽。又扣案之白色粉末1 包，經
    送請高雄市立凱旋醫院檢驗結果，含第一級毒品海洛因成分
    （驗前淨重0.191 公克、驗後淨重0.182 公克），有該院98
    年11月10日高市凱醫驗字第11624 號濫用藥物成品檢驗鑑定
    書1 份在卷可考。據此，足徵被告上開自白核與事實相符，
    自可採為認定事實之證據，其施用及持有第一級毒品之犯罪
    事實，堪以認定。
三、按觀察、勒戒或強制戒治執行完畢釋放後，5 年內再犯第10
    條施用毒品之罪者，檢察官或少年法院（地方法院少年法庭
    ）應依法追訴或裁定交付審理，毒品危害防制條例第23條第
    2 項定有明文。本件被告前因施用毒品案件，經本院裁定送
    觀察、勒戒後，因無繼續施用毒品傾向，於97年1 月8 日執
    行完畢釋放，並由臺灣高雄地方法院檢察署檢察官不起訴處
    分確定之事實，有臺灣高等法院被告前案紀錄表1 份附卷可
    參，其於觀察、勒戒執行完畢釋放後，5 年內再犯本件施用
    毒品案件，依前開說明，應依法追訴。本件事證明確，被告
    犯行洵堪認定，應予依法論科。
四、核被告所為，係犯毒品危害防制條例第10條第1 項之施用第
    一級毒品罪及同條例第11條第1 項之持有第一級毒品罪。被
    告持有第一級毒品進而施用，持有之低度行為為其施用之高
    度行為所吸收，不另論持有毒品之罪。又檢察官於起訴書犯
    罪事實欄內，業已載明被告於98年10月5 日持有第一級毒品
    海洛因遭警查扣等情，此部分業已起訴，檢察官於論罪法條
    欄雖漏引毒品危害防制條例第11條第1 項之持有第一級毒品
    罪名，並不影響此部分業已起訴之效力，且檢察官於本院行
    審判程序時亦已補充被告犯毒品危害防制條例第11條第1 項
    之持有第一級毒品罪，是此部分本院自得予以審理，併予敘
    明。被告所犯上開2 罪，時間有異，犯意各別，行為互殊，
    應予分論併罰。本院審酌被告前曾因施用毒品案件經觀察、
    勒戒，仍未能徹底戒絕毒品，復犯本案犯行，顯見其無戒毒
    悔改之意，有入監矯治之必要；另念其犯後坦承犯行，及施
    用毒品乃戕害自身健康，尚未直接危害他人，反社會性不高
    等一切情狀，量處如主文所示之刑，並定其應執行刑。
五、扣案之白粉1 包經送驗結果，確含第一級毒品海洛因之成分
    ，業已認明如前，爰依毒品危害防制條例第18條第1 項前段
    之規定，於被告所犯持有第一級毒品罪刑項下諭知沒收銷燬
    之；又鑑定單位一般係以傾倒之方式，將包裝袋內之毒品倒
    出而與包裝袋分離而稱重，必要時，輔以刮杓刮取袋內毒品
    ，然無論依何種方式分離，包裝袋內均有極微量之毒品殘留
    ，業經法務部調查局以93年3 月19日調科壹字第0930011306
    0 號函釋在案，並為本院職務上已知之事實，足認本件用以
    包覆扣案海洛因之包裝袋，其內含有極微量之毒品殘留而無
    法析離，應整體視為扣案之第一級毒品海洛因，不問屬於犯
    人與否，應依前開規定併予沒收銷燬之。至於鑑驗耗用之毒
    品既已滅失，自無庸宣告沒收銷燬，附此敘明。
據上論斷，應依刑事訴訟法第273 條之1 第1 項、第299 條第1
項前段，毒品危害防制條例第10條第1 項、第11條第1 項、第18
條第1 項前段，刑法第11條、第51條第5 款，判決如主文。
本案經檢察官黃齡慧到庭執行職務。
中    華    民    國    99    年    5     月    26    日
                  刑事第十庭  法  官  楊佩蓉
以上正本證明與原本無異。
如不服本判決應於收受送達後10日內向本院提出上訴書狀，並應
敘述具體理由；如未敘述上訴理由者，應於上訴期間屆滿後20日
內向本院補提理由書（均須按他造當事人之人數附繕本）「切勿
逕送上級法院」。
中    華    民    國    99    年    5     月    26    日
                              書記官  陳蓉柔
附錄本案判決論罪科刑法條：
毒品危害防制條例第10條第1 項
施用第一級毒品者，處6 月以上5 年以下有期徒刑。
毒品危害防制條例第11條第1 項
持有第一級毒品者，處3 年以下有期徒刑、拘役或新臺幣5 萬元
以下罰金。


司法院資訊處製作；財團法人民間司法改革基金會備份。
